Inventaris van het archief van mr. E.B.F.F. Baron Wittert van Hoogland
Nationaal Archief, Den Haag
Het Leeuwendeel van Witterts persoonlijke papieren bestaat uit omvangrijke delen gedenkschriften, waarvan de ontstaansdatum moeilijk te achterhalen is, maar waarvan de meesten stellig na de oorlog zijn geschreven. In 1944 repte Wittert in een brief aan zijn vriend, D.J. van Bruggen, voorzitter van de Verzekeringskamer over "4 boeken, elk van 600 bladzijden" 15) Mogelijk maken de delen "De Gemeenteraad in Den Haag", "De St.Michaelsbeweging in de R.K. Staatspartij" en "De Sociale Verzekering, Opkomst en Verval" (inventarisnrs. 1-3) hiervan deel uit. Daarna begon hij in 1950 een nieuwe reeks, die grotendeels is verloren gegaan: vermoedelijk werd zij opgezet als een chronologisch relaas van zijn leven. Gedeelten hieruit zijn ingeplakt in een derde reeks; ditmaal heeft Wittert gestreefd naar een systematische indeling, maar het resultaat is in de inhoud van de delen nauwelijks te bespeuren: de schrijver springt van de hak op de tak en vervalt voortdurend in herhaling. Omdat slechts enkele delen van een inhoudsopgave zijn voorzien, zijn deze memoires moeilijk toegankelijk. Deze verwardheid wordt echter vergoed door een boeiende stijl en een verregaande openhartigheid, die echter bepaald niet altijd een waarborg is voor de betrouwbaarheid van het medegedeelde. De karakteristieken van personen zijn soms niet vrij van aristocratische vooringenomenheid en een enkele maal is er sprake van antisemitisme. Gebeurtenissen na 1940 worden beoordeeld aan de hand van redactionele commentaren in De Telegraaf en De Ochtenpost en van de Nieuwsbrief van zijn geestverwant J.Fabius. Geleidelijk voelt hij echter de behoefte om zijn memoires met bewijsmateriaal aan te vullen, zodat in de laatste door hem samengestelde delen ook in ruime mate correspondentie werd opgenomen, ingeplakt of met een paperclip aan de bladzijden gehecht. Naast deze gedenkschriften heeft Wittert enkele losse dossiers gevormd, die men als aanvullingen kan beschouwen. De omvangrijkste handelen over het onderhoud van zijn oudste zoons en over zijn financiële avonturen.
Aanwijzingen voor de gebruiker
Openbaarheidsbeperkingen
Volledig openbaar.
Materiële beperkingen
Aanvraaginstructie
Openbare archiefstukken kunnen online worden aangevraagd en gereserveerd. U kunt dit ook via de terminals in de studiezaal van het Nationaal Archief doen. Om te kunnen reserveren dient u de volgende stappen te volgen:
U maakt een profiel aan op www.gahetna.nl, en logt vervolgens in
Via de archiefinventaris (alleen de beschrijvingen met rode nummers) selecteert u het gewenste archiefstuk door op de knop 'Reserveren' te klikken
In het volgende scherm geeft u aan op welke dag u het archiefstuk wilt inzien
Indien u zich bevindt in de studiezaal en een tafelnummer heeft ontvangen kunt u dit nummer vermelden. Als u geen tafelnummer heeft kunt u tafelnummer 777 laten staan
Vervolgens bevestigt u uw reservering door deze te versturen.
Verwant materiaal
Beschikbaarheid van kopieën
Bijlagen
Index op personen en zaken
Persoon / instelling / zaak Inventarisnummer
Aalberse, P.J.M. 41 45 48 51 58 64 66
Abramson, A. 64
Aengenent, J.D.J. 17 30 43 55
Adelsboek. Nederlandsch 21
Albarda, A.P.A.J. 115
Albarda, J.W. 60
Alexander, prins 95
Alva, van, 37 45
Apponyi, A. 51
Aristo, tijdschrift- 95
Arntz, J. 33
Asbeck, H.J. van 35
Asch van Wyck, H. van 11 13 14
Asselbergs Cz, J.P.J. 57
Aumary de Mérode. 45 71
Baak, E. 116
Baden, prins Max van 33
Badoux, Th.P. 30
Bakker, S.R. 10
Barry.Doyle, R. 45
Baud, J.C. 115
Beckers, Mej. D. 15 16
Beeck-Calkoen, J.R. van 95
Beel, Kabinet- 74 75
Beelaerts van Blokland, F.W.A. 10 21 47 95
Beelaerts van Blokland, J. 10 12 21 34 95
Beerman, A.C.W. 95
Berenbroeck, B. van 183
Berenbroeck, C.M.H. van 17 89 183
Berenbroeck, O. van 11 16 21 23
Bereviczy, A. de 62
Berg, W. van den 167
Berkel, Th.L. van 30
Binnenhof, verbouwing, 117
Blom, D. van 10 95
Blomjous, H. 57
Bloys van Treslong Prins, P.C. 10
Bönninghausen tot Herinckhove, E.Ch.H. 186
Bönninghausen tot Herinckhove, geb. van der Schueren, M. van 115
Borghols, 62 63
Bosch, A. 29
Bosch van Drakensteyn, I. 72
Brom, G. 95 115
Brom, Gisb. 35 123
Brom de Vexela, E.H. le 186
Bronsveld, W.A.P. 115
Bronsveld-Vitringa, J. 95
Bronsveld-Vitringa, S.C.C. 42 51 52 53 60 61 62 63 65 95
Bruggen, J. van 45 64 66 67 68 69 71 72 114 115
Brunt, F. 95
Budnoz, L. de 62
Buis, Kzn. Y. 64 65 68
Buning, E.B.Th. 113
Bureau International de Travail, 45 66
Buren, C. van den 65
Bylandt, jr. van 11
Bylandt, E. van 21
Byleveld, W.J.J.C. 21 34 43 45 64 96-103 157
Centraal Bureau voor Genealogie 161
Churchill, Winston. 120
Citters, S. van 33
Cock, A. ter 65
Colijn, H. 13 25 33 37
Constant Rebecque, J.D.C.C.W. de 10
Cordemans, L. 39 41
Cort van der Linden, kabinet 28
Cremer, J.Th. 149
Cremers, P.F.A. 186
Creutz, C.O.TH. 10 13
Creutz, J.C. 10 21
Creutz, Th. 21
Crombrugghe de Picquendale, Ch. de 15 33 37
Croy, H. van 10
Damen, L.J.M. 104
Deckers, M. 104
Departement van Algemeen Bestuur, inwendige organisatie. 146
Dobbelmann, P.T.H.M. 33
Does, van der L.P. 68 114
Does de Willebois, van der 30
Dommer van Poldersvelt, C. 104
Doorn, van 30
Dorth tot Medler, Z. van 33 38 39 40.41 43 45 46 57
Dorth tot Medler, O. van- geb. Heusch de Bornwoude 13 35 39
Drees, kabinet 74 75
Drees, W. 71
Dresselhuijs, H.C. 30
Duitsland, Westelijk front in 1918. 33 88
Dumonceau, J.B. 10
Duyl, H.L. van 62 63 64 65 66
Duyveveldt, G.J. 71
Duyn van Maasdem, A.F.J.H. van der 17
Epen, van 104
Eversen, Mej. I. 65
Eversen, L.J. 64 65
Eysinga, W. van 10 71
Fabius, J. 70 115
Fock, D. 30
Forster, P. de 62
Frederik, Prins 21
Friedenswarte, ts. "Die- 30
Geen, F.M.L. van 11 21 30 33 35 37
Geer van Oudegein, de 115
Gelderland, gedeputeerde staten 133
Geloes, gravin van 12
Gemeenschap, De - ts. 55
Gent, Internationale Tentoonstelling, 1913. 13
Gerretson, C. 104 114
Gerritse, P.L. 71
Gevers, (ned. gezant in Zwitserland).Th.C. 37
Ginneken, Jac. van 104
Giskra, van (gezant van Oostenrijk Hongarije). 13 29 35
Godin de Beaufort, P.A. 10
Goering, Herman. 120
Graaff, C. de 10
Groen, Th. de 129
Groenen, prof. 48
Groeneveld, H.W. 62 64 66 68
Groot, A.C.E.M. de 132
Grotekruis, F.L. van 104
Grotenkruis, J. van 115
Haag,den, Gemeenteraad. 1 51 55 58 59
Haag,den, Roode Kruis ziekenhuis 130
Haag,den, Schuttersgilde Petit St.Hubert 21
Haarlem, Diocesane Voetbalbond 55
Haarlem, Kermisgilde 21
Haftmans, O.M.F. 29 58
Hardenbroek, d'A. van 13 15
Harts, C.M. 64
Heemskerk, Kabinet 25 27
Heemskerk, Th. 25 62
Heerkens Thijssen, H.F. 104
Heerkens Thijssen, J.N.J.E. 13 33 49 50
Hendrik, Prins 13 15 21 29-30 31-34 35 45
Hendrik, Prins (de zeevaarder) 21 36
Hinloopen Labberton, D. van 15
Hoene, fa. Walter 144
Hoensbruch, Zu 37 39
Hövell tot Westerflier, E. van 39 41 43 45 46 47 57
Hövell tot Westerflier, O. van 10
Hogendorp, A. van 104
Hogendorp, F. van 10
Holler, R. 14
Hongarije, Algemene Credietbank 64
Honig, M. 66 68 69 72 114 115
Hoogmade, stichting- te Leiden 21
Horn & Co. fa. 171
Hugenpoth tot Aerdt, G. van 21 27 37 38 41 44 45 60 104
Hugenpoth tot Aerdt, geb. van Voorst tot Voorst,A.van 10 33
Hulsman, A.M. 104
Indonesië, onafhankelijkheidskwestie 121
Interparlementaire Conferenties (1916-1926). 35 37 41 43 45 51 53 60 149-152
Itaro Ishi 104
Jansen, W. 34
Joekes, A.M. 71
Jonge, B.C. de 10 15 33 37 39 45 62
Jonge Garde, R.K. Propagandaclub de 30
Jorissen, J.W. 39
Juliana, doop van prinses 21
Juliana, koningin 33
Kabinetscrisis, 1923 59
Kampen, van 104
Karnebeek, H.A. van 13 15 21 25 29 60 65
Kartono, Mas Sorro 10
Katholieke Actie, Plaatselijk Comité te den Haag. 108
Keesing, I.G. 64 65 68 71
Ketwich Verschuur, J.D. 10 104
Keulemans 139
Kleyn, A.R. 104 115
Kluyver, C.A. 55
Koch, C.J. 66
Kol, H. van 27 29 30
Kolk, 64
Kolkman, M.J.C.M. 23 25 27 41 50 104
Koolemans Beynen, J.R. 28 30 31
Koolen, D. 53 54 60 61
Kortenhorst, J. 115
Kortenhorst, L.G. 57 71
Kramer, J.A. 64
Kupers, E. 67 71
Kurvers, G.J. 23 203 223
Laan, J.A. 104
Laane, fa. W. 177
Lakerveld, J.A. van 104
Landstormcomité "Zuidholland West" 104
Lange, Chr. L. 30
Langen, J.J. van 66
Lannoy, W. de 113
Lambertenghi, fr. B. 11 39 40 43 45
Laudy, A. 132
Leeuwen, W.F. van 23 30 32 36
Legrand, A. 10
Lehman, R.A.L. 31
Leiden, stichting Hoogmade 21
Leidsch Studentencorps, maskerade-commissie 1875 116
Leidse Studentenweerbaarheid Pro Patria 162
Leidse jachtvereniging Nimrod 162
Leopold III, van Belgie 45 71
Limburg Stirum, J. van 13
Limburg Stirum, M. van 10
Limburg Stirum, Th. van 10
Loeb, P. 139
Loon, E.H. van 32 33 34 35
Loop, W. 104 114
Lunshof, H.A. 114 115
Lynden, W.J. van 10
Lynden van Sandenburg, A.F.C. van 10 29 45 46 48
Maasbode, de 119
Maatschappij van Nederlandsche letterkunde 11 29
Malta, Nederlandsche Balije van de Soevereine Orde van 35-46
Mandere, H. van der 37
Manders, H. 64 65 66 69
Marchant d'Ansembourg 31
Maury 29
Meester, kabinet de-
Michaël, Studie- en Debatingclup, St. 51 53 59
Michaël, Verbond van St. 55 60 90
Michaëlbeweging, St. 2 41 43 137
Michiéls van Kessenich, A. 104
Michiels van Kessenich, L. 10
Michielse, A.B. 45 64 68 69 71 139
Mok, S. 66 67
Mol. 104
Moll, H.J. 132
Mühlen, van 30 33
Muller Fzn. S. 29
Muralt, de 104
Nagell, H. van 12
Nakamura, K. 6
Nationaal Comité tot aanbieding van Ambulancetreinen aan Harer Majesteits Regeering 125
Nationale Eenheid, ts. 48
Nederlandsche Leeuw, genootschap de 156
Nettelbladt-von Bonin, L. von 45 62
Nederlandsche R.K. Federatie van Bonden voor Lichamelijke Opvoeding. 17
"Nieuwe Post De". 104
Nieuwe Rotterdamsche Courant. 119
Nimrod, jachtvereniging 162
Nispen tot Pannerden, F.L.M. van 10 13 14 15 16 34 105 186
Nispen tot Sevenaer, E. van 106
Nispen tot Sevenaer, O. van 51
Nolens, W.H. 23 58
Obreen, H.G.A. 10 106
Oldenburg zu Mechlenburg, E. 62
Oldeneel tot Oldenzaal, A. van 13 36 39
Ophorst, A.R. 30 31 32 35
Oppen, E. van 64 68 71 72 107 115
Oppen, L.P.J. van 31
Oppenheim, A.S. 29 62 64
Oranjeclub (1897-1940) 21
Oud, P.J. 67
Ouderdomswet 1919 135
Ougrée Handelmaatschappij 66 145
Pallandt-Neerijnen, L.E. van 10
Panhuys, J. Van 108
Parkherstellingsoorden, Vereeniging 62
Pasquino 114 115
Patijn, J.A.N. 10 17 47 57
Petit St. Hubert, Schuttersgilde te Den Haag 21 79
Plemp van Duiveland, 55
Poll, M. van 132 186
Polak, H. 51 108
Pop. W.F. 33
Prins, F. 129
Pro Patria, studentenweerbaarheid 162
Quanjer 31 33
Randwijck, A.J. van 10
Randwijck, J.C. van 10 27 45 66
Randwijck, F.S.K.J. van 10
Rappard, G. van 108
Ravenswaay, C. van 68
Rechteren Appeltern, G.W. van 10
Rechteren Limburg, W.R.A.C. van 10
Regout, L.J. 117
Reinalda 108
Remeyn, A. 68 69 71 72
Renauld 62
Reyersberg Versluys, H. van 15 30 33
Revolutiedagen 1918 57
Reysen, N.H.M. van 47
Riemsdijk, van 15 30 31 34
Rinaldi, Mgr. A. 10 12
Rink, S. 64 65 67
Rodriges Lopes, L.A. 114
Roland Holst, R.N. 108
Romme, C.P.M. 66
Roode Kruis, Nederlandsche 13 31-34 35-46 86 124
Rooms Katholieke Oratoriumvereeniging 30
Rooms-Katholieke Staatspartij 2 39-46 49
Rosen (Duitse legatie in Nederland) 28 37
Rosier, W.D.H. 108
Rost van Tonningen 13 31
Roy van Zuydewijn, W. de 71 114 115
Royen, A.J. van 10
Royen, J.H. van 51
Rudt, von Collenburg, L. 37 39
Rutgers, V. 57
Ruys, A. 15 30 33 37
Ruys, J. 108
Ruys de Beerenbrouck, Ch. 13 31 35 108
Ruys de Beerenbrouck, kabinetsformatie 1918, 28 57
Ryckevorsel, van 31
Saksen, groothertog van, 21 59
Schade van Westrum 11
Schaepman, H.J.A.M. 23 149
Schaik, J.R.H. van 30
Schermerhorn, kabinet 74-75
Schimmelpenninck van der Oye, A. 11 13
Scholtens, A.L. 48 62 64 65 66 71 114
Schueren, H. van der 33 39 42 45 46
Schuurkamp, J.H. 108
Surtema van Grovestins, J.E.N. 10
Sirtema van Grovestins, J.L. 12
Sirtema van Grovestins, L.J.D. 10
Sirtema van Grovestins, markies van Casa Sirtema, 10
Slotemaker de Bruine, J.R. 63 64 66
Smeth van Alphen, F. de 15
Snoeck Henkemans, G. 68 71
Snouckaert van Schauburg, C.M. 13 17 80 82 183 186
Snouckaert van Schauburg, R.C.E.G.J. 12 13 17 18 186
Snouckaert van Schauburg, R. 34
Snouckaert van Schauburg, W. 16
Snouckaert van Schauburg, geb.Schultz, W.C. 17
Sonsbeeck, W.G.A. van 10 109-111
Sormani, A.J. 71 72 112
Starhemberg, gravin S. 51 52
Steenberghe, A.F.M. 11
Steengracht van Heerjansdam, G.
Stellwagen, A.W. 47
Stockum, W.P. van 71 153 158
Stoppelaar, de 38
Struycken, A.A.M. 13 17 23
Stryland, M. 71 115
Strijland, W.A. 115
Sturkop, S. 31
Suchtelen, Mej. C. van 17
Summons, J.P. 45
Swane 112
Taets van Amerongen, J. 17 18
Taets van Amerongen-Viruly, J. 17
Taskin, H.J.M. 112
Telegraaf, de 112 114 115
Tets, H.R. van 10
Tets, C.A.M. van 112
Texeira de Mattos, genealogie 156
Thompson, M.A. 29
Thun Hohenstein, G. prins 11 39 123
Toorop, J.H. 17
Tour de Calvello, J. de la 10 13 29 35
Treub, M.W.F. 60 62
Tuin, J. 45 64
Tuyll van Seerooskerken, L. van 15
Tuyll van Seerooskerken van Heeze, S. van 13 31 35
Tijd, dagblad De 62
Tydeman, M. 28 29 30
Uden, van 66
Ultremclub 51
Utrecht, Centrale Raad van Beroep 148
Utrecht, Malthezer Huis 131
Valkenburg, C.C. van 71 115
Veraart, J.A. 23 27 41 47 51 53 55 132
Vereeniging van Raden van Arbeid 3 17 51 53 62 64 66
Vereeniging voor Volkerenbond en Vrede 51 53
Verkade, E. 48
Vermeer, E. 112 114
Vermeulen, A.J. 112
Verschuer, B.P. van 10
Verschuur, T.J. 21 44 45 46 55 60 61 62 64 139
Verwey, R.A. 68 71
Victor de Stuers, J. 117
Vidos, M. 41 51
Vismans, P.M. 29
Vlaams Comité van den Nederlandschen Bond in Duitschland 55
Volkskrant, De 53
Vollenhoven, M.F.R. van 21 57
Voorst tot Voorst, J.J.G. van 13 15 17 28 29 30 33 34 35 37 39 40 41 45 46 47
Voorst tot Voorst, L.F.J.M. van 15 21 30 33 35 38 40 41 45 47 57
Voorst tot Voorst, W.C.J.J. van 39 45
Vorstman, J.B. 37
"Vrede door Recht", Algemeen Nederlandsche Bond, 29 31
Vredenburch, W.C. van 45
Vreese, J. de 112
Vuuren, A.C. van 51
Wal, J. van de 112
Wansen, Van der 41 51
Wassenaer van Catwijck, van 13
Wassenaar van Rosande, M. van 21
Weede, A. van 51
Welie, A, van 45 46
Wense-von Nettelbladt, U. von der 45 62 64
Wereldoorlog, Eerste 83
Wereldoorlog, Tweede 68
Werker, 50 65
Wesseling, C.D. 23 132
Wetering, Mgr, H. van de 17 29 30 33 47
Wichers. A.W. 10 71 72 112 114 115
Wilhelm II, keizer 35
Willem, prins van Oranje 21 43 44
Wittert van Hoogland, A.C.J. 186
Wittert van Hoogland, A.F.E.B.A.E. 71 72 115
Wittert van Hoogland, A.F.J.H. 15 17 18 21 29 42 49 51 52 53 54 55 56 60 176-180
Wittert van Hoogland, E.B.F.R.G. 169 175
Wittert van Hoogland, F.A.P. 49 186
Wittert van Hoogland, J.M.H. 12 183
Wittert van Hoogland, L.F.M. 181-182
Wittert van Hoogland, M.L.S. 183
Wittert van Hoogland, N.C. 173
Wittert van Hoogland, O.A.E.E.L.J. 19 186
Wittert van Hoogland, R.W.C.G.A. 114 115 19 168 183
Wittert van Hoogland, Willy 21 85
Wittert van Hoogland, Mgr. W. 186
Wittert van Hoogland-Boes, Mevr. 186
Wolff Metternich, F. 10 13 21
Wolff Metternich, H. 31 32 35 37 39
Wyhe, J. van 113
Wijkerslooth van Eerdenstyn, K. van 48
Wijnaends van Resant, E. 113
Wijnbergen. A.I.M.J. van 17 23 29 49 58 90 132
Wijnbergen, Pauline van 113
IJsel, drukkerij de 159
Zeller, Von 113
Zillisen, H. 30
Zuiveringen 1945 70 74 75
Zutphen, J.A. van 64
Beschrijving van de series en archiefbestanddelen
- Algemeen., I.
  - Autobiografische aantekeningen., 1.
    - Memoires., a.
      - Eerste stadium., 1-3
        - "Politieke Herinneringen uit mijn tijd als lid van de gemeenteraad van 's-Gravenhage", over de jaron 1918-1926. Z.j. (ca. 1945), 1; 1 deel
        - "De St. Michaelbeweging in de R.K. Staatspartij", 1918-1941. Z.j. (ca. 1945), 2; 1 deel
        - "Sociale Verzekering. Vereeniging van Raden van Arbeid. Van opkomst en verval," 1918-1945. Z.j. (ca. 1945), 3; 1 deel
      - Tweede stadium: Memoires, houdende een chronologisch relaas van zijn leven over de jaren 1875-1925., Z.j. (ca. 1950); 4-9
        - 1875-1905, 4; 1 deel
        - 1912-1915, 5; 1 deel
        - 1915-1918, 6; 1 deel
        - 1919-1922, 7; 1 deel
        - 1923-1925, 8; 1 deel
        - Bijlagen bij inventarisnummer 8: foto's en ansichtkaarten van Italië en Zwitserland., 9; 1 omslag
      - Derde stadium., 10-77
        - Memoires over hoofdzakelijk particuliere aangelegenheden. Z.j. (voltooid ca. 1957), 10-22
          Door Wittert van Hoogland genummerd II, III 1-6 en IV. Het deel, genummerd I (gepagineerd 1-312) en deel III, 5, (gepagineerd 2360-2544) vermoedelijk handelend over resp. zijn voorgeslacht en over zijn tweede vrouw, zijn verloren geraakt. De delen zijn in hoofdstukken onderverdeeld.
          - Hoofdstuk I: "Jeugd en Studententijd", gepagineerd 313-708. 1875-ca. 1905, 10; 1 deel
          - Hoofdstuk II: "Mijn eerste huwlijk", gepagineerd 709-1156. 1905-1912, 11; 1 deel
          - Bijlagen bij inventarisnummer 11., 12; 1 omslag
          - Hoofdstuk II: "Mijn eerste huwlijk", gepagineerd 1157-1580. 1912-1916, 13; 1 deel
            Dit deel bevat voornamelijk aantekeningen over het Roode Kruis en over prins Hendrik.
          - Bijlagen bij inventarisnummer 12., 14; 1 omslag
          - Hoofdstuk II: "Mijn eerste huwlijk", gepagineerd 1581-1792. 1916-1919, 15; 1 deel
            Bevat ook aantekeningen over prins Hendrik.
          - Bijlagen bij inventarisnummer 15., 16; 1 omslag
          - Hoofdstuk II: "Mijn eerste huwlijk", gepagineerd 1993-2359. 1919-augustus 1921, 17; 1 deel
            Bevat aantekeningen over zijn echtscheiding, over de Vereeniging van Raden van Arbeid, over A. van Wijnbergen en over zijn drie zoons.
          - Bijlagen bij inventarisnummer 17., 18; 1 omslag
          - Aantekeningen over zijn zoons Réne en Oscar, gepagineerd 2844-3350. ca. 1915-1957, 19; 1 deel
            Hierin is ingeplakt een afschrift van zijn olografisch testament. 1959.
          - Bijlagen bij inventarisnummer 19., 20; 1 omslag
          - Aantekeningen over de doop van prinses Juliana in 1909, de sollicitatie van Wittert van Hoogland naar het goeverneursambt te Curaçao in 1915; het Haagse Schuttersgilde Petit St. Hubert, het Kermisgilde te Haarlem, Jachtherinneringen met Prins Hendrik uit 1916; het herstel van de Stichting Hoogmade te Leiden in 1918; de Oranjeclub van 1897 tot 1940; het Adelsboek van 1901 tot 1946; de rehabilitatie van M.F.R. van Vollenhoven in 1920; de naturalisatie van Graaf Wolf von Metternich in 1922; en de dood van Willy Wittert van Hoogland in 1916; 21; 1 deel
            Met inhoudsopgave.
          - Bijlagen bij inventarisnummer 21., 22
        - "Politieke Herinneringen" over de jaren 1905-1918, met bijlagen. z.j., 23-28
          Door Wittert van Hoogland genummerd deel V, 1-4. Een inhoudsopgave van de inventarisnummers 23, 25, en 27 bevindt zich in inventarisnummer 23; inventarisnummer 28 heeft een aparte inhoudsopgave.
          - Karakteristieken van diverse politieke persoonlijkheden. z.j., 23; 1 deel
          - Bijlagen bij inventarisnummer 23., 24; 1 omslag
          - Karakteristieken van de bewindslieden van de kabinetten-de Meester en Heemskerk., 25; 1 deel
          - Bijlagen bij inventarisnummer 25., 26; 1 omslag
          - Vervolg op de beschrijving van de bewindslieden van het ministerie Heemskerk., 27; 1 deel
          - Beschrijving van de 1e wereldoorlog, het kabinet-Cort van der Linden en de formatie van het kabinet-Ruys de Beerenbrouck., 28; 1 deel
        - "Politieke Herinneringen" over de jaren 1904-1918. z.j., 29-30; 2 delen
          Door Wittert van Hoogland genummerd V. 5-6. Deze delen bevatten beschrijvingen van Witterts griffierschap in de Eerste Kamer en zijn omgang met prins Hendrik.
          - Aantekeningen over de jaren ca. 1904-1915, 29
          - Aantekeningen over de jaren 1915-1919, 30
        - Aantekeningen over zijn lidmaatschap van het hoofdbestuur van het Nederlandse Roode Kruis en over zijn omgang met prins Hendrik, 1912-1920. z.j., 31-34
          (Voltooid in 1953).
          Met inhoudsopgave in inventarisnummer 31. Door Wittert van Hoogland genummerd dl VI, 1-2.
          - Aantekeningen over de jaren 1912-1916, 31; 1 deel
          - Bijlagen bij inventarisnummer 31., 32; 1 omslag
          - Aantekeningen over de jaren 1916-1927, 33; 1 deel
            Bevat ook een beschrijving van zijn reis naar het Duitse Westelijke front in 1918 en aantekeningen over Koningin Juliana tot 1959.
          - Bijlagen bij inventarisnummer 33., 34; 1 omslag
        - Herinneringen over de Nederlandsche Balije van de Soevereine Orde van Malta, 1910-1927, 35-46
          Door Wittert van Hoogland genummerd deel VII, 1-6. Hierin bevinden zich ook uitvoerige aantekeningen over de Eerste Wereldoorlog, het Nederlandsche Roode Kruis, Prins Hendrik, de Interparlementaire conferentie van 1916,1923,1924,1925 en 1926, de Rooms-Katholieke Staatspartij en de St. Michaëlbeweging. Een gespecificeerde inhoudsopgave bevindt zich voorin inventarisnummer 35 op de pagina's A-AAA.
          - Herinneringen over de jaren 1910-1916, 35; 1 deel
          - Bijlagen bij inventarisnummer 35., 36; 1 omslag
          - Herinneringen over de jaren 1916-1918, 37; 1 deel
          - Bijlagen bij inventarisnummer 37., 38; 1 omslag
          - Herinneringen over de jaren 1918-1921, 39; 1 deel
          - Bijlagen bij inventarisnummer 39., 40; 1 omslag
          - Herinneringen over de jaren 1921-1924, 41; 1 deel
          - Bijlagen bij inventarisnummer 41., 42; 1 omslag
          - Herinneringen over de jaren 1924-1925, 43; 1 deel
          - Bijlagen bij inventarisnummer 43., 44; 1 omslag
          - Herinneringen over de jaren 1926-1927, 45; 1 deel
            Bevat ook particuliere aantekeningen over zijn tweede huwelijk, 1927-1952.
          - Bijlagen bij inventarisnummer 45., 46; 1 omslag
        - "Politieke Herinneringen II", memoires over de jaren 1905-ca. 1955, met bijlagen. z.j., 47-72
          (voltooid ca. 1955).
          Door Wittert van Hoogland genummerd VIII, 1-16. Het betreft o.m. de volgende onderwerpen:
          - Griffierschap der Eerste Kamer, 1905-1919, 47; 1 deel
          - Bijlagen bij inventarisnummer 47., 48; 1 omslag
          - Lidmaatschap der Eerste Kamer, de Rooms-Katholieke Staatspartij, de dood van zijn vader, F.A.D. Wittert van Hoogland, 1920-1922, 49; 1 deel
          - Bijlagen bij inventarisnummer 49., 50; 1 omslag
          - De Interparlementaire Conferentie van 1922 te Rome, De Vereeniging van Raden van Arbeid; de Haagse gemeenteraad,; de Ultremclub,; de Studieen Debatingclub "St. Michaël", 1922-1923.; 51; 1 deel
          - Bijlagen bij inventarisnummer 51., 52; 1 omslag
          - De Interparlementaire Conferentie van 1923 te Kopenhagen, de studie- en Debatinclub "St. Michaël"; de Vereeniging van Raden van Arbeid, 1923-1924.; 53; 1 deel
          - Bijlagen bij inventarisnummer 53., 54; 1 omslag
          - Het Verbond van St. Michaël, de Haagse gemeenteraad, 1924-1925, 55; 1 deel
          - Bijlagen bij inventarisnummer 54., 56; 1 omslag
          - Reis naar Italië, karakteristiek van Dr. L.G. Kortenhorst, 1925, De formatie van het eerste kabinet-Ruys de Beerenbrouck; de revolutiedagen van november 1918 in Den Haag 1918-1925.; 57; 1 deel
          - Baron A. van Wijnbergen, reis naar Rome; de Haagse gemeenteraad, 1921-1922.; 58; 1 deel
          - De kabinetscrisis van 1923, de Studie- en Debatingclub "St. Michaël"; de Haagse gemeenteraad, 1923-1925.; 59; 1 deel
          - Het Verbond van St. Michaël, de Interparlementaire Conferentie van 1925 te Washington en van 1926 te Geneve; kennismaking met zijn tweede vrouw, 1925-1926.; 60; 1 deel
          - Bijlagen bij inventarisnummer 60., 61; 1 omslag
          - Witterts uittreding uit de R.K.Kerk, tweede huwelijk; reizen naar Oost-Europa en Noord-Afrika,; de Vereeniging van Raden van Arbeid, 1927-1932.; 62; 1 deel
          - Bijlagen bij inventarisnummer 62., 63; 1 omslag
          - De Vereeniging van Raden van Arbeid, 1933-1937, 64; 1 deel
          - Bijlagen bij inventarisnummer 64., 65; 1 omslag
          - De Vereeniging van Raden van Arbeid, 1937-1940, 66; 1 deel
          - Bijlagen bij inventarisnummer 66., 67; 1 omslag
          - De Tweede Wereldoorlog, 1940-1945, 68; 1 deel
          - Bijlagen bij inventarisnummer 68., 69; 1 omslag
          - "Nederland na de Wereldoorlog", 1945-1950, 70; 1 deel